【裁判字號】    95,交易,481
【裁判日期】    951229
【裁判案由】    過失致死
【裁判全文】
臺灣桃園地方法院刑事判決             95年度交易字第481號
公  訴  人  臺灣桃園地方法院檢察署檢察官
被      告  甲○○
上列被告因過失致死案件，經檢察官提起公訴（95年度偵字第
18676 號），被告於準備程序中就被訴事實為有罪之陳述，經本
院合議庭裁定由受命法官獨任行簡式審判程序後，茲判決如下：
    主  文
甲○○因過失致人於死，處有期徒刑肆月，如易科罰金，以新臺
幣壹仟元折算壹日，緩刑貳年。
    事  實
一、甲○○於民國95年7 月2 日下午4 時15分許，騎乘車號KUB-
    699 號重型機車，附載其妻許嫦貝及其子楊承穎，沿桃園縣
    境桃40線道路往同縣大園鄉南港村方向行駛，而於行經同鄉
    ○○村○ 鄰○○○○道路大轉彎處，欲騎車左轉之際，本應
    遵守該路段限速50公里之規定，且應注意車前狀況，隨時採
    取必要之安全措施，而依當時天候晴、光線為日間自然光、
    路面乾燥、無缺陷、無障礙物、彎道處彎道不良等一切情狀
    觀之，甲○○並無不能注意之情事，竟疏於注意，於騎車轉
    彎之際，為閃避突自其車輛右側路旁竄出之野貓，因其車速
    甚快，致不及採取有效之煞停措施，車輛並因此失速打滑，
    致其與坐在機車後座之許嫦貝、楊承穎3 人，均摔倒在地，
    許嫦貝因此受有左側腎臟破裂、肋骨骨折併氣血胸、脾臟裂
    傷等傷害，經送醫急救後不治死亡，楊承穎僅受有輕微擦傷
    （過失傷害部分未據告訴）。甲○○未為有權追訴機關發覺
    其駕車肇事之犯行前，即自行前往桃園縣政府警察局大園分
    局潮音派出所向警員詹江海自首其為駕車肇事之人，並於事
    後接受裁判。
二、案經甲○○自首及臺灣桃園地方法院檢察署檢察官據報相驗
    後自動檢舉偵查起訴。甲○○於準備程序中為有罪之陳述，
    經本院合議庭裁定由受命法官獨任行簡式審判程序。
    理  由
一、按被告以外之人於審判外之言詞或書面陳述，除法律有規定
    者外，不得作為證據。前項規定，於法院以簡式審判程序或
    簡易判決處刑者，不適用之，刑事訴訟法第159 條定有明文
    。查本案被告甲○○涉犯過失致死案件，經檢察官提起公訴
    ，被告於準備程序中就被訴事實為有罪之陳述，經法官告知
    簡式審判程序之旨，並聽取公訴人、被告之意見後，爰依刑
    事訴訟法第273 條之1 第1 項規定，經合議庭裁定由受命法
    官獨任進行簡式審判程序，本件即無刑事訴訟法第159 條第
    1 項規定之適用，合先敘明。
二、本院認定被告甲○○有罪之證據：
  (一)被告甲○○於警詢、偵查中及本院審理中之自白。
  (二)證人即被告之子楊承穎於偵查中之陳述。
  (三)被告甲○○之汽車駕駛執照影本1 紙、被害人許嫦貝之診斷
    證明書1紙、道路交通事故調查報告1 份、現場照片8 幀。
  (四)被害人許嫦貝確因本件車禍死亡之事實，業經臺灣桃園地方
    法院檢察署檢察官督同法醫師相驗屬實，並製有相驗屍體證
    明書、驗斷書、勘驗筆錄各1 份、相驗照片6 幀在卷可憑，
    足認被告之過失行為與被害人黃美瑜之死亡間，顯有相當因
    果關係存在。
  (五)綜上所述，被告上開所為任意性自白，核與事實相符，足堪
    採信。本件事證明確，被告犯行洵堪認定，應予依法論科。
三、核被告甲○○所為，係犯刑法第276 條第1 項之過失致死罪
    。被告涉犯上揭過失致死罪後，在警員尚未查知被害人許嫦
    貝係因何人肇事致其死亡之前，即主動前往桃園縣政府警察
    局大園分局潮音派出所報明其為駕車肇事之人乙節，業經證
    人即警員詹江海到庭具結證述明確，核與被告就此部分之供
    述相符，是以，被告既對於未發覺之罪自首，並於事後接受
    裁判，所為合於刑法第62條前段之規定，爰依該條規定減輕
    其刑。爰審酌被告係騎車附載被害人許嫦貝、其子楊承穎2
    人，自外返家途中，因駕車時速超過50公里之時速限制，且
    疏未注意車前狀況，致其於騎車轉彎之際，因有野貓突自其
    車輛右側路旁竄出，而不及採取有效之煞停措施，車輛並因
    此失速打滑，致人車摔倒在地，其就本件發生具有過失無誤
    ，惟審酌被告之智識程度為專科畢業、品行尚屬端正、前無
    不良素行、家庭狀況為已婚，育有3 名子女，2 名子女已成
    年，但無任何經濟收入，須由被告扶養，另1 名幼子年僅8
    歲，亦待被告撫育，且被告為家中經濟來源，目前每月收入
    約新臺幣2 萬元等一切情狀，此據被告陳明在卷，併斟酌被
    告於過失肇事致人於死後，始終坦承犯行，犯後態度良好等
    一切情狀，量處如主文所示之刑，並諭知易科罰金之折算標
    準。末查被告前未曾因故意犯罪受有期徒刑以上刑之宣告，
    此有臺灣高等法院被告全國前案紀錄表1 份附卷可稽，本件
    因一時駕駛疏失，致罹刑典，被害人為被告之妻，因被告駕
    車疏失，致遭死亡之結果，衡情，此喪妻之痛應對被告之身
    心影響至深，被告對其自身所犯疏失亦深覺後悔，此觀諸被
    告於本院審理中之陳述即明，又被告為家中經濟來源，尚有
    3 名子女待其扶養等情，業如前述，堪認被告經此刑之宣告
    後，應知警惕而無再犯之虞，本院因認暫不執行其刑為當，
    予以宣告緩刑2 年，以啟自新。
據上論斷，應依刑事訴訟法第273 條之1 第1 項、第299 條第1
項前段，刑法第276 條第1 項、第62條前段、第41條第1 項前段
、第74條第1 項第1 款，刑法施行法第1 條之1 第1 項、第2 項
前段，判決如主文。
本案經檢察官施宣旭到庭執行職務。
中    華    民    國    95    年    12    月    29    日
                  交通法庭  法  官  胡 芷 瑜
上正本證明與原本無異。
如不服本判決，應於判決送達後10日內向本院提出上訴狀（應附
繕本），上訴於臺灣高等法院。
                            書記官  李珈慧
中    華    民    國    96    年    1     月    4     日
附錄論罪科刑法條：
中華民國刑法第276條
因過失致人於死者，處二年以下有期徒刑、拘役或二千元以下罰
金。
從事業務之人，因業務上之過失犯前項之罪者，處五年以下有期
徒刑或拘役，得併科三千元以下罰金。


司法院資訊處製作；財團法人民間司法改革基金會備份。
